# 货币补偿型的投资对赌协议会计处理

提问人：kate1203 时间：2016-02-18 17:30:05
补充：非同一控制下合并。投资占被投资单位股权23%左右，后续计量应该属于长投权益法

回答人：chenyiwei
虽然没有明确规定，但一般理解可以参照非同一控制下合并中非权益性质的或有对价处理，按投资取得日公允价值进行初始计量，后续公允价值变动计入当期损益。

提问人：kate1203 时间：2016-02-19 15:38:15
谢谢陈老师点评，还有两个问题 （ 1 ）如果没有明确规定可否按公允价值初始计量然后公允价值变动计入长投成本？ （ 2 ）您上面描述的是不是就是确认长期股权投资成本，同时确认一项负债，负债按公允价值进行初始计量，后续公允价值变动计入当期损益。请问如果是收益可以和税务局沟通不缴纳所得税吗？因为毕竟不是所得而是会计处理造成的损益。

回答人：chenyiwei
1 、或有对价的公允价值变动应计入损益，不应计入长投成本。 2 、个人理解应可以在实际发生现金流变动时才计入应纳税所得额，但因为或有对价的税务处理规定尚属空白，因此建议与主管税务机关沟通确认。